【裁判字號】    96,易,3493
【裁判日期】    970124
【裁判案由】    傷害等
【裁判全文】
臺灣高雄地方法院刑事判決              96年度易字第3493號
公  訴  人  臺灣高雄地方法院檢察署檢察官
被      告  丙○○
被      告  甲○○
被      告  乙○○
上列被告因傷害等案件，經檢察官提起公訴（96年度偵字第15501號）
，本院判決如下：
    主  文
本件公訴不受理。
    理  由
一、公訴意旨係以：丙○○係濃厚家企業股份有限公司（下稱濃
    厚家公司）之員工；乙○○向濃厚家公司分租濃厚家公司所
    經營位於高雄市新興區○○○路與民族二路口之「八德停車
    場」，並擔任負責人，甲○○則為乙○○所僱用之該停車場
    管理員。丙○○於民國96年3 月21日8 時30分許，至「八德
    停車場」之公司營業場所張貼停止營業公告，因而與乙○○
    及甲○○發生爭執，詎（一）丙○○竟基於傷害人之身體及
    公然侮辱之犯意，手持張貼公告用之膠帶台毆打甲○○，致
    甲○○受有頭部外傷併頭皮撕裂傷之傷害，其並在上開足使
    不特定人或多數人得以共見共聞之停車場，以「幹你娘，要
    讓你死」等語，公然侮辱甲○○，足以貶損甲○○之名譽。
    （二）乙○○及甲○○竟基於傷害人之身體之犯意聯絡，共
    同拉扯並徒手毆打或以腳踹丙○○，並致丙○○受有頭部損
    傷合併挫傷及擦傷、胸壁挫傷及臉部挫傷等傷害，因認被告
    丙○○涉有刑法第277 條第1 項傷害罪及第309 條第1 項公
    然侮辱罪嫌，被告甲○○、乙○○則涉犯刑法第277 條第1
    項傷害罪嫌。
二、按告訴乃論之罪，告訴人於第一審辯論終結前，得撤回其告
    訴；又告訴經撤回者，法院應諭知不受理之判決，刑事訴訟
    法第238 條第1 項，及第303 條第3 款定有明文。
三、本件被告因傷害等案件，經檢察官提起公訴，認被告丙○○
    涉有刑法第277 條第1 項傷害罪及第309 條第1 項公然侮辱
    罪嫌，被告甲○○、乙○○則涉犯刑法第277 條第1項傷害
    罪嫌。依同法第287 條前段、第314 條之規定，均須告訴乃
    論。茲據告訴人於本院審理中，撤回其告訴，各有其撤回告
    訴狀3 紙，揆諸前開說明，爰不經言詞辯論，逕為諭知不受
    理之判決。
據上論斷，應依刑事訴訟法第303條第3款、第307條，判決如主
文。
中    華    民    國    97    年    1     月    24    日
                  刑事第一庭   審判長法  官 陳明富
                                     法  官 王淑惠
                                     法  官 張琬如
以上正本證明與原本無異。
如不服本判決應於收受本判決後10日內向本院提出上訴書狀，並
應敘述具體理由，如未敘述上訴理由者，應於上訴期間屆滿後20
日內補提理由書狀於本院（均須按他造當事人之人數附繕本）「
切勿逕送上級法院」。
中    華    民    國    97    年    1     月    24    日
                                     書記官 劉甄庭


司法院資訊處製作；財團法人民間司法改革基金會備份。
